【裁判字號】    98,上易,1675
【裁判日期】    980722
【裁判案由】    毀損
【裁判全文】
臺灣高等法院刑事判決                98年度上易字第1675號
上  訴  人
即  被  告  甲○○
上列上訴人因毀損案件， 不服臺灣板橋地方法院98年度易字第
547號，中華民國98年6月2日第一審判決（起訴案號：臺灣板橋
地方法院檢察署97年度偵字第32768號），提起上訴，本院判決
如下：
    主  文
上訴駁回。
    理  由
一、按不服地方法院之第一審判決而上訴者，應向管轄第二審之
    高等法院為之；上訴書狀應敘述具體理由；第二審法院認為
    上訴書狀未敘述理由或上訴有第362條前段情形， 應以判決
    駁回之。但其情形可以補正而未經原審法院命其補正者，審
    判長應定期間先命補正，刑事訴訟法第361條第1、2項、第3
    67條明文規定。而所謂不服第一審判決提起上訴之具體理由
    ，必係依據卷內既有訴訟資料或提出新事證，指摘或表明第
    一審判決有何採證認事、用法或量刑等足以影響判決本旨之
    不當或違法，而構成應予撤銷之具體事由，始克當之（例如
    ：依憑證據法則具體指出所採證據何以不具證據能力，或依
    憑卷證資料，明確指出所為證據證明力之判斷如何違背經驗
    、論理法則）；倘僅泛言原判決認定事實錯誤、違背法令、
    量刑失之過重或輕縱，而未依上揭意旨指出具體事由，或形
    式上雖已指出具體事由，然該事由縱使屬實，亦不足以認為
    原判決有何不當或違法者（例如：對不具有調查必要性之證
    據，法院未依聲請調查亦未說明理由，或援用證據不當，但
    除去該證據仍應為同一事實之認定），皆難謂係具體理由，
    俾與第二審上訴制度旨在請求第二審法院撤銷、變更第一審
    不當或違法之判決，以實現個案救濟之立法目的相契合，並
    節制濫行上訴（ 最高法院97年度台上字第892號判決意旨參
    照）。至於其理由是否具體，則屬第二審法院審查之範圍，
    亦不在命補正之列，亦即上訴書狀已記載理由，並有具體之
    敘述時，其上訴既屬合法，第二審法院固應就其理由之是否
    可取，為實體之審理及判斷；如認其上訴書狀雖記載理由，
    但並未具體敘述時，則無須再命補正，可逕認其上訴不合法
    ，以判決駁回之（最高法院97年度台上字第3889號判決意旨
    參照）。
二、經查，本件上訴人即被告甲○○不服原審判決，於民國（下
    同）98年6月19日提起上訴， 嗣於同年月25日補提上訴理由
    ，然其上訴理由狀僅泛稱被告並無故意撞毀車道入口柵欄之
    意圖，如有故意毀損意圖，應是所駕之車直接以車頭撞上入
    口柵欄，而非因逆向行駛出口車道及車道太窄而致車身右側
    擦及入口柵欄云云。惟查：原判決就被告甲○○之犯罪情節
    ，已在事實欄明白認定及於理由欄詳加論斷，認被告於於97
    年8月7日晚上9時許， 駕駛車牌號碼DO─8193號自用小客車
    ，強行進入位於臺北縣中和市○○街 193巷巷底之停車場，
    撞毀停車場入口處柵欄及警示燈各1個之事實， 業據被告坦
    認：伊於前開時、地駕駛該車進入該停車場等語明確，並有
    告訴人即凱悅廣場社區管理委員會前任主委林傑宸於警詢及
    偵訊時指訴明確，核與證人即萬安保全警衛巡邏員乙○○及
    證人即凱悅廣場社區總幹事丙○○分別於警詢、偵訊及原審
    審理時具結證述之情節相符，並有前揭車輛照片及現場照片
    合計4張在卷可稽； 復查前揭自小客車前車身高度約94公分
    及該柵欄於案發時距離地面高度約73至83公分乙節，業經被
    告及告訴人分別測量屬實，此有照片10張附卷足證；再參酌
    前開車輛車損照片所示，該車車身所留刮痕係自該車右前側
    車身至右後側車身，核與證人丙○○及乙○○前開證述情狀
    相符，且該刮痕高度及位置亦與案發時被告駕車行駛之方向
    及該柵欄高度及位置均相當；又被告於案發時所駕駛之車輛
    顯與前開停車證所載之車號不合， 且於案發前即同年月4日
    ，被告曾駕駛該車欲進入該社區停車場停放在其所承租之車
    位，因不符該社區停車場規定，而經被告簽立切結書後始得
    駕駛該車進入停車場停放，惟被告迄至案發時並未辦理更換
    停車證等情，此為被告所不否認之事實，並有證人丙○○於
    原審審理時證述綦詳，且有前開停車證供參，是被告於案發
    時駕駛該車欲進入該社區停車場既不符該社區停車場之規範
    至明，則該社區停車哨之保全人員是否果因被告為社區住戶
    且有前開停車證而據以開啟該處柵欄讓被告駕車駛入？顯有
    疑義。另被告於偵訊時供稱：伊係逆向駛入停車場云云，卻
    於原審準備程序時先供稱：當時二邊柵欄都有打開，因剛好
    有車子要出來云云，嗣經原審提示其於偵訊時前開供述筆錄
    後改供稱：伊是跟檢察官說伊車子開到車道中間，有越線，
    伊說逆向行駛可能是伊意思沒有表達清楚云云，然觀諸該社
    區停車場出入口處照片所示，該社區停車場之出、入口雖在
    同一處所，但車道分別劃設，苟於案發時，保全人員打開出
    、入口處柵欄者，被告何需逆向行駛進入？或何以於對向車
    道有車輛出入之際，被告卻駕車越線行駛在車道中間進入？
    此均與常情相悖。從而，被告於前開時、地駕駛該小客車強
    行進入該停車場之事實，堪予認定屬實等情明確。原判決已
    詳敘就卷內證據調查之結果，而為綜合判斷、取捨，認被告
    確有損壞停車場入口處柵欄及警示燈各壹個之犯行，其得心
    證的理由已說明甚詳，且所為論斷從形式上觀察，難認有違
    背經驗法則、論理法則，或有其他違背法令之情形，被告提
    起上訴僅對原審取捨證據及判斷其證明力職權之適法行使，
    砌詞指摘原判決不當而否認犯行，自無可採。綜上，被告上
    訴既未依卷內既有訴訟資料或提出新事證，指摘或表明原審
    判決有何採證認事、用法或量刑等足以影響判決本旨之不當
    或違法，構成應撤銷之具體事由，顯難認已敘述明確、具體
    之上訴理由，揆諸上開規定，其上訴顯屬違背法律上之程式
    ，均應予駁回，並不經言詞辯論為之。
據上論斷，應依刑事訴訟法第367條前段、第372條，判決如主文
。
中    華    民    國    98    年    7     月    22    日
                  刑事第十一庭  審判長法  官  張連財
                                      法  官  楊照男
                                      法  官  吳啟民
以上正本證明與原本無異。
不得上訴。
                                      書記官  初玲玲
中    華    民    國    98    年    7     月    22    日


司法院資訊處製作；財團法人民間司法改革基金會備份。
